臺灣臺北地方法院刑事判決　　　　　　 93年度簡上字第304號
上　訴　人　臺灣臺北地方法院檢察署檢察官
被　　　告　甲○○
上列上訴人因被告詐欺案件，不服本院中華民國九十三年十月二
十二日九十三年度簡字第二六０二號第一審簡易判決（聲請簡易
判決處刑案號：臺灣臺北地方法院檢察署九十三年度調偵字第三
七五號）提起上訴，本院管轄之第二審合議庭判決如左：
    主  文
上訴駁回。
    事  實
一、甲○○囿於生活困頓拮据，為圖蠅利，明知將自己之郵局帳
    戶存摺及金融卡賣予他人使用，可能因此供不法詐騙份子利
    用以詐術使他人將款項匯入後，再予提領運用，並預見可能
    因而幫助他人從事詐欺不法犯罪，竟於九十三年二月間，在
    中國時報分類廣告中獲知可以販賣帳戶之訊息後，仍基於幫
    助他人犯罪之未必故意，於九十三年二月二十日，至台北市
    中正區○○街四十二號中國國際商業銀行城中分行申辦帳號
    ：00000000000號帳戶及提款卡後，旋即以新台
    幣一千五百元之代價提供該帳戶予姓名年籍均不詳綽號「本
    子」之成年男子使用，而幫助該男子為詐欺犯行。該男子於
    收受該存摺及提款卡後，即意圖為自己不法之所有，於同年
    二月二十三日二十時四十五分許，由一名姓名年籍不詳之成
    年男子佯稱係四海幫成員，撥打乙○○Ｚ00000000
    0號行動電話，訛稱有一對男女出卅十萬元找伊麻煩，要伊
    出十萬元，可代為解決紛爭云云，嗣經其討價還價，乙○○
    要為避免惹上麻煩，允以先匯一萬元，致使其陷於錯誤，於
    同日晚間九時四十四分許，至台北市○○路及民權東路口之
    第一商業銀行自動櫃員機匯款一萬元至甲○○前揭帳戶後，
    旋即向員警報案而查獲上情。
二、案經乙○○訴由臺灣臺北地方法院檢察署檢察官聲請以簡易
    判決處刑。
    理  由
一、前揭事實，業據被告甲○○於警詢、偵查、本院審理中坦承
    不諱（見偵查卷第二七至二八頁、四七至四九頁及本院審理
    筆錄），核與告訴人乙○○於警訊、偵查中指訴之情節相符
    （參見偵查卷第二一至二三頁、第四八頁），並有中國國際
    商業銀行城中分行九十三年四月二十二日帳戶交易明細表、
    中國國際商業銀行新台幣存摺類存款綜合約定書及第一銀行
    自動付款交易明細表各一份（見偵查卷第三五至三六頁、第
    二五頁、第三九頁）附卷可稽，足認被告出於任意性之自白
    與事實相符而堪採信；又近來詐欺犯罪猖獗，每每利用人頭
    帳戶作為犯罪工具，若任意提供自己之帳戶予他人使用，將
    有遭他人作為詐欺犯罪時，非正當資金進出之用，顯為具有
    社會生活經驗之被告成年人客觀上所得預見，惟本件被告僅
    提供帳戶，對他人之詐欺犯行提供助力，而尚無積極證據證
    明被告直接參與詐欺犯罪構成要件行為之實施，被告對於詐
    欺犯行並無直接之支配力，應係幫助詐欺。綜上，本件被告
    犯罪事證明確，應依法論科。
二、核被告所為，係犯刑法第三百三十九條第一項、第三十條第
    一項之幫助詐欺取財罪。被告幫助他人犯罪，係從犯，爰依
    刑法第三十條第二項之規定，按正犯之刑減輕之。原審依刑
    事訴訟法第四百四十九條第一項前段、第三項、刑法第三百
    三十九條第一項、第三十條第二項、第四十一條第一項前段
    、罰金罰鍰提高標準條例第一條前段、第二條之規定，以被
    告犯幫助詐欺取財罪，而判處被告拘役五十日，如易科罰金
    ，以三百元折算一日，並審酌被告前未曾受有期徒刑以上刑
    之宣告，且已賠償被害人乙○○之損失，有臺北市大安區調
    解委員會調解書可參，而諭知被告緩刑，經核認事用法均無
    違誤，量刑亦稱妥適。檢察官據告訴人乙○○請求上訴意旨
    以：被告並未履行其於台北市大安區調解委員會所成立之調
    解義務，顯然事後並無悔意，原審量刑之斟酌失其依據等語
    為由，提起上訴，指摘原判決不當，惟被告業於本案審理中
    分次賠償告訴人共計一萬元之款項，有收據二紙在卷可憑，
    公訴人之上訴尚非有理由，應予駁回。
據上論斷，應依刑事訴訟法第四百五十五條之一第一項、第三項
、第三百六十八條，判決如主文。
本案經檢察官張智堯到庭執行職務
中　　華　　民　　國　九十四　年　　三　月　　十五　　日
                      刑事第十三庭審判長法  官 朱瑞娟
                                        法  官 鍾素鳳
                                        法  官 吳佳薇
上正本證明與原本無異。
本判決不得上訴。
中　　華　　民　　國　九十四　年　　三　月　　十六　　日
                                        書記官 潘文賢
附錄本案論罪科刑法條全文：
刑法第三百三十九條
意圖為自己或第三人不法之所有，以詐術使人將本人或第三人之物交付者，處五年以
下有期徒刑、拘役或科或併科一千元以下罰金。
以前項方法得財產上不法之利益或使第三人得之者，亦同。
前二項之未遂犯罰之。
